【裁判字號】    97,審訴緝,23
【裁判日期】    970613
【裁判案由】    毒品危害防制條例
【裁判全文】
臺灣桃園地方法院宣示判決筆錄        97年度審訴緝字第23號
公  訴  人  臺灣桃園地方法院檢察署檢察官
被      告  乙○○
指定辯護人  本院公設辯護人甲○○
上列被告因毒品危害防制條例等案件，於中華民國97年 6月13日
下午5時許，在本院第十法庭宣示判決，出席職員如下：
          法  官   林孟宜
          書記官   洪明媚
          通  譯
法官起立朗讀判決主文、犯罪事實要旨、處罰條文、附記事項，
及告以上訴限制、期間並提出上訴狀之法院，且諭知記載其內容
：
一、主  文：
    乙○○施用第一級毒品，累犯，處有期徒刑拾月，減為有期
    徒刑伍月，扣案之海洛因參包含袋 (合計淨重共零點柒陸公
    克) 、已使用之沾殘海洛因之注射針筒壹支均沒收銷燬之。
    又施用第二級毒品，累犯，處有期徒刑陸月，減為有期徒刑
    參月，扣案之甲基安非他命壹包含袋 (驗餘淨重零點壹陸壹
    玖公克) 沒收銷燬之。應執行有期徒刑柒月，扣案之海洛因
    參包含袋 (合計淨重共零點柒陸公克) 、已使用之沾殘海洛
    因之注射針筒壹支、甲基安非他命壹包含袋 (驗餘淨重零點
    壹陸壹玖公克)均沒收銷燬之。
二、犯罪事實要旨：
    乙○○前因施用毒品案件，經本院以89年度毒聲字第7905號
    裁定送觀察、勒戒，因無繼續施用毒品之傾向，於民國90年
    1 月12日釋放出所，並經臺灣桃園地方法院檢察署檢察官以
    89年度毒偵字第6674號為不起訴處分確定。復於90年間因施
    用毒品案件，經本院以90年度毒聲字第4520號裁定送觀察、
    勒戒，因認有繼續施用毒品之傾向，復經本院以91年度毒聲
    字第1939號裁定令入戒治處所施以強制戒治，後經本院以91
    年度毒聲字第3352號裁定停止戒治，所餘戒治期間付保護管
    束，於91年12月13日出監，嗣因違反保護管束規定而由本院
    以92年度毒聲字第1369號裁定撤銷停止戒治，再令入戒治處
    所續行戒治，惟因毒品危害防制條例修正而免予戒治，於93
    年1月9日釋放出所（本次戒治不能認為執行完畢），並經臺
    灣桃園地方法院檢察署檢察官提起公訴，經本院以91年度桃
    簡字第956號判處有期徒刑3月確定，於93年4月8日縮刑期滿
    執行完畢。繼於92年間，因施用毒品案件，經本院以93年度
    桃簡字第339號判處有期徒刑 6月確定，於93年8月23日易科
    罰金執行完畢。又於93年間，因竊盜、施用毒品案件，經本
    院分別以 93年度易字第821號判處有期徒刑1年2月確定、以
    94年度訴字第299號判處有期徒刑8月確定；另於94年間因施
    用毒品案件，經本院以94年度桃簡字第1075號判處有期徒刑
    5 月確定；上開三罪嗣經本院以96年度聲減字第7921號裁定
    減刑為有期徒刑 7月、4月、2月15日，應執行有期徒刑1年1
    月確定，於95年 9月28日假釋出監併付保護管束。詎猶不知
    悔改，復基於施用第一、二級毒品之犯意，於假釋期間內之
    96年 2月25日某時許，在桃園縣大溪鎮○○路某處，以針筒
    注射方式施用第一級毒品海洛因及以吸食器吸食方式施用第
    二級毒品安非他命各1次。嗣於96年2月25日19時30分許，在
    桃園縣大溪鎮○○路 ○段之高速公路入口，為警查獲，並扣
    得海洛因3包（合計淨重共0.76公克）、甲基安非他命1包（
    淨重0.2178公克，因鑑驗使用0.0559公克，驗餘淨重0.1619
    公克）及已使用之沾殘海洛因之注射針筒1支。
三、處罰條文：
    毒品危害防制條例第10條第1項、第2項、第18條第 1項前段
    ，刑法第11條、第47條第1 項、第51條第5 款，中華民國九
    十六年罪犯減刑條例第2 條第1 項第3 款、第7 條、第10條
    第1項。
四、附記事項：
    (一)按毒品危害防制條例於92年7月9日修正公布，自93年1月9
      日施行，而依修正後之規定，僅限於「初犯」及「5 年後
      再犯」2 種情形，始應先經觀察、勒戒或強制戒治程序。
      倘被告於5年內已再犯，經依法追訴處罰，縱其第3次（或
      第 3次以上）再度施用毒品之時間，在初犯經觀察、勒戒
      或強制戒治執行完畢釋放5年以後，已不合於「5年後再犯
      」之規定，且因已於「5 年內再犯」，顯見其再犯率甚高
      ，原實施觀察、勒戒或強制戒治，已無法收其實效，即應
      依該條例第10條處罰，最高法院95年度第 7次刑事庭會議
      決議參照。經查，本件被告於前案觀察、勒戒執行完畢後
      5 年內，即再犯施用毒品案件，經本院分別以91年度桃簡
      字第956號判處有期徒刑 3月確定、以93年度桃簡字第339
      號判處有期徒刑6月確定、以94年度訴字第299號判處有期
      徒刑8月確定、以94年度桃簡字第1075號判處有期徒刑5月
      確定；有臺灣高等法院被告前案紀錄表在卷足憑，是本件
      被告施用毒品犯行雖已在前案觀察、勒戒執行完畢 5年後
      ，依上開說明，自應追訴處罰。
    (二)本件被告犯罪時間係在96年 4月24日之前，所犯為毒品危
      害防制條例第10條第1、2項之罪，合於中華民國九十六年
      罪犯減刑條例第 2條第1項第3款規定之減刑要件，爰減其
      宣告刑二分之一。
五、協商判決除有刑事訴訟法第455條之4第1項第1款於本訊問程
    序終結前，被告撤銷協商合意或檢察官撤回協商聲請者；第
    2款被告協商之意思非出於自由意志者；第4款被告所犯之罪
    非第455條之2第1項所定得以協商判決者；第6款被告有其他
    較重之裁判上一罪之犯罪事實者；第 7款法院認應諭知免刑
    或免訴、不受理者情形之一，及違反同條第 2項「法院應於
    協商合意範圍內為判決；法院為協商判決所科之刑，以宣告
    緩刑或 2年以下有期徒刑、拘役或罰金為限」之規定者外，
    不得上訴。
六、如有前項得上訴之情形者，得自收受判決送達之日起10日內
    ，向本院提出上訴書狀，上訴於第二審法院。
中    華    民    國    97    年    6     月    13    日
                            刑事庭法  官  林孟宜
以上正本證明與原本無異。
                                  書記官  洪明媚
中    華    民    國    97    年    6     月    13    日
附錄本案論罪科刑法條：
毒品危害防制條例第10條
施用第一級毒品者，處 6 月以上 5 年以下有期徒刑。
施用第二級毒品者，處 3 年以下有期徒刑。
毒品危害防制條例第18條第1 項規定：
查獲之第一、二級毒品及專供製造或施用第一、二級毒品之器具
，不問屬於犯人與否，均沒收銷燬之；查獲之第三、四級毒品及
製造或施用毒品之器具，無正當理由而擅自持有者，均沒入銷燬
之。但合於醫藥、研究或訓練之用者，得不予銷燬。


司法院資訊處製作；財團法人民間司法改革基金會備份。
